Config:
  hfst:
    Gen: ../../../src/generator-gt-norm.hfst
    Morph: ../../../src/analyser-gt-norm.hfst
  xerox:
    Gen: ../../../src/generator-gt-norm.xfst
    Morph: ../../../src/analyser-gt-norm.xfst
    App: lookup

Tests:

  Noun - kuávdáš: # MLO, ok 
    kuávdáš+N+Sg+Nom:  kuávdáš
    kuávdáš+N+Sg+Gen:  kuávˊdáá
    kuávdáš+N+Sg+Acc:  kuávˊdáá
    kuávdáš+N+Sg+Ill:  [kuáˊvdážân, kuávdážân]
    kuávdáš+N+Sg+Loc:  kuávˊdáást
    kuávdáš+N+Sg+Com:  kuávˊdáin
    kuávdáš+N+Sg+Abe:  kuávˊdááttáá
    kuávdáš+N+Ess:  kuáˊvdážin
    kuávdáš+N+Par:  kuáˊvdážid
    kuávdáš+N+Pl+Nom:  kuávˊdááh
    kuávdáš+N+Pl+Gen:  kuávˊdái
    kuávdáš+N+Pl+Acc:  kuávˊdáid
    kuávdáš+N+Pl+Ill:  kuávˊdáid
    kuávdáš+N+Pl+Loc:  kuávˊdáin
    kuávdáš+N+Pl+Com:  kuávˊdáiguin
    kuávdáš+N+Pl+Abe:  kuávˊdáittáá
    
  Noun - páárnáš: # MLO, ok 
    páárnáš+N+Sg+Nom:  páárnáš
    páárnáš+N+Sg+Gen:  párnáá
    páárnáš+N+Sg+Acc:  párnáá
    páárnáš+N+Sg+Ill:  [páˊrnážân, páárnážân]
    páárnáš+N+Sg+Loc:  párnáást
    páárnáš+N+Sg+Com:  párnáin
    páárnáš+N+Sg+Abe:  párnááttáá
    páárnáš+N+Ess:  [páˊrnážin, páárnážin]
    páárnáš+N+Par:  [páˊrnážid, páárnážid]
    páárnáš+N+Pl+Nom:  párnááh
    páárnáš+N+Pl+Gen:  párnái
    páárnáš+N+Pl+Acc:  párnáid
    páárnáš+N+Pl+Ill:  párnáid
    páárnáš+N+Pl+Loc:  párnáin
    páárnáš+N+Pl+Com:  párnáiguin
    páárnáš+N+Pl+Abe:  párnáittáá
    
